臺灣臺中地方法院臺中簡易庭民事判決
111年度中簡字第2865號
原      告  台新國際商業銀行股份有限公司

法定代理人  尚瑞強  
訴訟代理人  周依靜  
被      告  李嘉嬴即洪阿勇之遺產管理人


上列當事人間請求給付簽帳卡消費款事件，經本院於民國111年1
0月4日言詞辯論終結，判決如下：
    主    文
原告之訴駁回。
訴訟費用新臺幣4,080元由原告負擔。
    事 實 及 理 由
一、原告主張：洪阿勇前於民國87年8月13日與原告訂立信用卡
    使用契約，並請領信用卡使用(卡號：0000-0000-0000-0000
    )，依約洪阿勇得於特約商店記帳消費，並應於當期繳款截
    止日前向原告繳付最低繳款金額，剩餘款項得延後付款，並
    按年息15％計付循環利息，如未於繳款截止日前依約清償，
    即喪失期限利益，並應按上開利率計付遲延利息。詎洪阿勇
    請領上開信用卡使用後截至111年7月3日止，尚欠新臺幣(下
    同)375,518元未清償(其中含本金77,531元、利息297,987元
    )，依約洪阿勇已喪失期限利益，債務已視為全部到期。其
    中因洪阿勇於108年10月26日死亡，據臺灣彰化地方法院裁
    定選任被告為洪阿勇之遺產管理人，爰依信用卡契約之法律
    關係，提起本件訴訟，並聲明：被告應於管理洪阿勇之遺產
    範圍內給付原告375,518元及其中77,531元自111年7月4日起
    至清償日止按年息百分之15計算之利息。
二、被告則主張時效抗辯，並聲明：原告之訴駁回。
三、原告主張之上揭事實，業據其提出與其所述相符之台新銀行
    生活信用卡申請書、信用卡使用契約暨約定條款、帳務查詢
    明細、臺灣彰化地方法院110年度司繼字第406號裁定等件等
    件為證，經本院證據調查之結果，堪信為真實；惟被告以原
    告之請求權業已罹於時效而而主張時效抗辯。按請求權，因
    15年間不行使而消滅，但法律所定期間較短者，依其規定；
    利息、紅利、租金、贍養費、退職金及其他1年或不及1年之
    定期給付債權，其各期給付請求權，因5年間不行使而消滅
    ；消滅時效，自請求權可行使時起算；消滅時效，因承認、
    起訴而中斷；依督促程序，聲請發支付命令，與起訴有同一
    效力；時效完成後，債務人得拒絕給付；主權利因時效消滅
    者，其效力及於從權利。民法第125條、第126條、第128條
    前段、第129條第1項第2款、第3款及同條第2項第1款、第14
    4條第1項及第146條分別定有明文。本件依原告所提還款資
    料所示被告最後一次繳款日係在89年7月間（見本院卷第33
    頁），迄至今日亦均未再為還款，足見被告於89年間已陷於
    違約，原告已得請求被告清償上開信用卡債務，然原告遲至
    111年7月28日始向本院聲請發支付命令，有支付命令聲請狀
    在卷可稽（見司促卷第2頁），顯已逾15年之消滅時效期間
    ，依前揭民法第144條第1項規定，被告自得以原告之消費款
    本金已罹於消滅時效為抗辯事由，而拒絕給付甚明。再依前
    揭民法第146條規定，原告對被告之消費款本金債權既已罹
    於消滅時效，則屬於從權利之利息債權，當然亦罹於消滅時
    效，是原告請求被告給付遲延利息，亦嫌無憑。準此，被告
    所為上開時效抗辯，洵屬有據。
四、綜上所述，原告依信用卡使用契約之法律關係，請求被告應
    於管理洪阿勇之遺產範圍內給付原告375,518元及其中77,53
    1元自111年7月4日起至清償日止按年息百分之15計算之利息
    ，為無理由，應予駁回。
五、訴訟費用負擔之依據：民事訴訟法第78條。
中　　華　　民　　國　　111 　年　　10　　月　　21　　日
                      臺灣臺中地方法院臺中簡易庭
                                  法　官　張清洲
以上為正本係照原本作成。
如不服本判決，應於送達後20日內，向本院提出上訴狀並表明上
訴理由，如於本判決宣示後送達前提起上訴者，應於判決送達後
20日內補提上訴理由書（須附繕本）。如委任律師提起上訴者，
應一併繳納上訴審裁判費。
中　　華　　民　　國　　111 　年　　10　　月　　21　　日
                                  書記官  陳慧津